【裁判字號】    95,易,1164
【裁判日期】    951108
【裁判案由】    竊盜
【裁判全文】
臺灣彰化地方法院刑事判決              95年度易字第1164號
公  訴  人  臺灣彰化地方法院檢察署檢察官
被      告  甲○○
            丙○○
上列被告因竊盜案件，經檢察官提起公訴（95年度偵字第8789號
），被告於本院準備程序就被訴事實為有罪之陳述，經本院合議
庭裁定由受命法官獨任改行簡式審判程序，判決如下：
    主  文
甲○○共同意圖為自己不法之所有，而竊取他人之動產，累犯，
處有期徒刑參月，如易科罰金，以新臺幣壹仟元折算壹日。
丙○○共同意圖為自己不法之所有，而竊取他人之動產，處拘役
貳拾日，如易科罰金，以新臺幣壹仟元折算壹日，緩刑貳年。
扣案之魚網、手網各壹件沒收。
    事  實
一、甲○○前因強盜、竊盜、恐嚇等案件，經本院於民國 90年1
    月24日以90年度訴字第1239號分別判處有期徒刑3年、1年、
    6月，並定應執行刑 4年2月確定；又因傷害案件，經本院於
    90年10月28日以 90年度易字第1289號判處有期徒刑3月，如
    易科罰金以銀元300元折算1日確定，前揭罪刑經入監接續執
    行，已於94年10月12日因縮短刑期假釋出監、94年11月22日
    假釋付保護管束執行期滿。復因竊盜犯行於 95年9月13日經
    本院以95年度易字第686號判處有期徒刑1年。詎仍不知悛悔
    ，駕駛所有之車號 6752-NE號自用小客車，搭載友人丙○○
    共同基於為自己不法所有之犯意聯絡，於 95年9月20日上午
    10時許，至乙○○位於彰化縣大城鄉三豐村三塊厝320之5地
    號養殖魚池，以甲○○持魚網、王明川徒手之方式，自前開
    魚池內，先竊取文蛤3斤、再竊取吳郭魚2斤得逞，價值約新
    臺幣（下同）350元。嗣因乙○○發現，其等遂將已竊得、
    置於漁網中之吳郭魚丟回池內，待警方據報前往而當場查獲
    ，並扣得已遭其等竊得、而置於魚池旁地上飼料袋內之文蛤
    3斤（已發還洪鴻猶）、竊取時所用之藍色魚網1件，及預備
    供竊取之用之白色手網1件。
二、案經彰化縣警察局二林分局報請臺灣彰化地方法院檢察署檢
    察官偵查起訴。
    理  由
一、本件被告甲○○、丙○○所犯均係死刑、無期徒刑、最輕本
    刑為 3年以上有期徒刑以外之罪，其等於準備程序就前揭被
    訴事實為有罪之陳述，經受命法官告知簡式審判程序之旨，
    並聽取其與公訴人之意見後，本院認無不得或不宜改依簡式
    審判程序進行之處，爰依刑事訴訟法第 273條之1第1項、第
    284條之1，裁定本案由受命法官獨任進行簡式審判程序，合
    先敘明。
二、上開事實，業據被告甲○○、丙○○於警詢、偵查及本院審
    理時供承不諱（見臺灣彰化地方法院檢察署95年偵字第8789
    號卷第6、7、9、10、53、54頁，本院 95年度易字第1164號
    卷第23、34、43、44頁），與被害人即前開魚池之所有人洪
    鴻猶於警詢、本院審理中指訴之情節亦屬相同（見臺灣彰化
    地方法院檢察署95年偵字第8789號卷第11頁，本院95年度易
    字第1164號卷第43、44頁），並有現場照片12張、扣押物品
    目錄、贓物認領保管單、彰化縣大城鄉調解委員會調解書各
    1份附卷可稽（見臺灣彰化地方法院檢察署 95年偵字第8789
    號卷第 14、17-24、55、61頁），足徵被告出於任意性之自
    白與事實相符，本案事證明確，被告之犯行堪以認定。
三、按若以行竊之意思接近財物，並進而物色財物，即可認為竊
    盜行為之著手（最高法院82年度第2次刑庭會議（2）、最高
    法院84年度台上字第4341號判決意旨參照）；次按竊盜罪既
    遂與未遂之區別，應以所竊之物已否移入自己權力支配之下
    為標準（最高法院亦著有17年上字第 509號判例可參）。是
    本件被告等共同意圖為自己不法之所有，分別持魚網及徒手
    自前開被害人洪鴻猶所有之魚池內，竊得文蛤 3斤置於魚池
    旁地面之飼料袋內，復竊得吳郭魚 2斤置於魚網內之行為，
    已達著手竊盜、並破壞被害人之支配持有關係，移入自己之
    權力支配下，係犯刑法第 320條第1項之竊盜罪既遂。被告2
    人就上開犯行，有犯意聯絡及行為分擔，應論以刑法第28條
    之共同正犯。查被告甲○○前因強盜、竊盜、恐嚇等案件，
    經本院於90年1月24日以 90年度訴字第1239號分別判處有期
    徒刑 3年、1年、6月，並定應執行刑4年2月確定；又因傷害
    案件，經本院於90年10月28日以90年度易字第1289號判處有
    期徒刑3月，如易科罰金以銀元300元折算 1日確定，前揭罪
    刑經入監接續執行，已於94年10月12日因縮短刑期假釋出監
    、94年11月22日假釋付保護管束執行期滿，有臺灣高等法院
    被告全國前案紀錄表附卷可稽，被告甲○○於有期徒刑之執
    行完畢後，5 年內再犯本件有期徒刑以上之罪，為累犯，應
    依刑法第47條第1項之規定，加重其刑。爰分別審酌被告2人
    之犯罪動機、目的、手段、所生之危害非鉅、竊得財物之價
    值非高、犯後坦承犯行、頗知悔悟之態度，及業與被害人洪
    鴻猶達成和解，並取得其原諒（見臺灣彰化地方法院檢察署
    95年偵字第8789號卷第18頁、本院95年度易字第1164號卷第
    43頁反面）等一切情狀，各量處如主文所示之刑，並諭知易
    科罰金之折算標準。末查，被告丙○○前未曾受有期徒刑以
    上刑之宣告，有臺灣高等法院被告全國前案紀錄表附卷可稽
    ，念僅初犯，且犯後頗具悔悟、與被害人已達成和解如前所
    述，僅因一時貪圖小利，短於思慮，偶罹刑典，諒經此偵審
    科刑宣告之教訓，當已足資促使其有所警惕而無再犯之虞，
    本院因認前所宣告之刑，以暫不執行為適當，爰依刑法第74
    條第1項第1款之規定，併予宣告緩刑，以啟自新。扣案之藍
    色魚網 1件係被告甲○○所有，供2人行竊之用；白色手網1
    件係被告丙○○所有，預備供其等行竊所用，業據被告 2人
    陳述明確（見臺灣彰化地方法院檢察署95年偵字第8789號卷
    第7、10頁，本院 95年度易字第1164號卷第43頁反面），爰
    依刑法第38條第3項、第1項第2款之規定宣告沒收。
四、至檢察官認被告甲○○前有多次竊盜犯行，足認具犯罪習慣
    、不思改過、品行惡劣，宜依竊盜犯贓物犯保安處分條例第
    3條第1項第1款、第2款，併予諭知應於刑之執行前令入勞動
    場所強制工作等語。惟按18歲以上之竊盜犯、贓物犯，有下
    列情形之一者，得於刑之執行前，令入勞動場所強制工作：
    （1）有犯罪之習慣者，（2）以犯竊盜罪或贓物罪為常業者
    ，竊盜犯贓物犯保安處分條例第3條第1項定有明文。且保安
    處分中之強制工作，旨在對嚴重職業性犯罪及欠缺正確工作
    觀念或無正常工作因而犯罪者，強制其從事勞動，學習一技
    之長及正確之謀生觀念，使其日後重返社會，能適應社會生
    活。查本件尚無積極證據足認被告甲○○對於犯罪已成為日
    常慣性之行為，復無證據證明其欠缺正確工作觀念，酌以其
    領有丙級技術士之執照、非無一技之長等情（見本院95年度
    易字第1164號卷第49頁），是本件尚難遽認其係有竊盜犯罪
    之習慣，亦不宜僅以其前曾犯竊盜罪，即認執行成效不佳，
    有強制工作之必要，況按應執行之刑未達 1年以上者，不適
    用竊盜犯贓物犯保安處分條例，該條例第2條第4項定有明文
    ，本判決判處之刑度既未達 1年以上，自不得依上開條例對
    被告諭知刑之執行前令入勞動場所強制工作。故本院綜合全
    情，認上開對被告宣告之刑，應足以收矯治之效，尚無依上
    開規定令其入勞動場所強制工作之必要，附此敘明。
據上論斷，應依刑事訴訟法第273條之1、第299條第1項前段，刑
法第28條、第320條第1項、第47條第1項、第41條第1項、第74條
第1項第1款、第38條第1項第2款，刑法施行法第1條之1，判決如
主文。
本案經檢察官莊佳瑋到庭執行職務。
中    華    民    國    95    年    11    月    8     日
                  刑事第一庭    法  官  林秉暉
以上正本證明與原本無異。
如不服本判決，應於判決送達後10日內，向本院提出上訴狀（須
附繕本）。
告訴人或被害人對於判決如有不服具備理由請求檢察官上訴者，
其上訴期間之計算係以檢察官收受判決正本之日期為準。
中    華    民    國    95    年    11    月    8     日
                                書記官  梁高賓
中華民國刑法第320條第1項
（普通竊盜罪、竊佔罪）
意圖為自己或第三人不法之所有，而竊取他人之動產者，為竊盜
罪，處 5 年以下有期徒刑、拘役或 5 百元以下罰金。


司法院資訊處製作；財團法人民間司法改革基金會備份。
